【裁判字號】    89,交聲,219
【裁判日期】    890710
【裁判案由】    交管條例聲異
【裁判全文】
臺灣板橋地方法院交通事件裁定                    八十九年度交聲字第二一九號
    原處分機關  交通部公路局臺北區監理所
    異  議  人  甲○○
    既受處分人
右列異議人因違反道路交通管理處罰條例案件，對於交通部公路局臺北區監理所於八
十九年三月二十日所為之處分（原處分案號：北監五字第四０－一００四九八號），
聲明異議，本院裁定如左：
主  文
原處分撤銷。
甲○○汽車駕駛人，在交叉口路十公尺內禁止臨時停車處所停車，處罰鍰新臺幣陸佰
元。
    理  由
一、按汽車駕駛人在交叉路口、公共汽車招呼站十公尺內或在消防車出、入口五公尺
    內臨時停車者，處新臺幣（下同）三百元以上六百元以下罰鍰；又在禁止臨時停
    車處所停車，處六百元以上一千二百元以下罰鍰，道路交通管理處罰條例第五十
    五條第二款、第五十六條第一款分別定有明文。
二、原處分機關係以異議人即受處分人甲○○，於民國八十八年九月一日八時四十三
    分許，將其所有之車號ＧＵ－一二七九號自用小客車停放在劃有禁止臨時停車紅
    色標線之臺北縣永和市○○路、永寧街口，因依道路交通管理處罰條例第五十六
    條第一項第一款規定，裁處罰鍰一千二百元。
三、訊據異議人甲○○辯稱：伊所有之上開小客車於八十八年九月一日停放在永和市
    ○○路四十九號左側，於停放時該處並未劃有紅線，係伊異議後，公務機關才補
    劃紅線，故伊並無違規紅線停車，至於採證照片上之原有紅線並非公務機關所劃
    ，且該處非交叉路口，伊停放該處，亦無妨礙交通通行等語。查原處分機關雖以
    上開事由而為裁罰，且依異議人所提出之違規採證照片所示，本件異議人所有之
    自用小客車停放地點確劃有一禁止臨時停車之紅色標線，惟經本院於八十九年五
    月三十日會同本件執行拖吊員警乙○○及異議人至現場履勘，發現該處係一丁字
    型交叉路口，異議人停放車輛之永和市○○路、永寧路口巷道，可通往永和市○
    ○路一八三巷，而本件異議人遭舉發之停放地點地面則劃有二條紅色標線，此有
    勘驗筆錄及照片六幀附卷可證，雖證人即執行拖吊員警乙○○於本院審理中證稱
    ：並不知道內側紅線是何人所劃，因拖吊當時地上劃有一條紅線，遂認異議人於
    禁止停車處所停車，才以紅線違規停車舉發等語，再經本院函詢臺北縣永和市公
    所查明該處路口何時劃有交通標線乙事，該公所函覆該處路口外側熱拌塑膠標線
    係於八十八年九月十六日劃設，至於內側油漆標線則非該所所劃，此有臺北縣永
    和市公所八十九年六月二十九日八九北縣永工字第一八三六二號函附卷供參，據
    上，該禁止停車之紅色標線由永和市公所於八十八年九月十六日始劃設，足認異
    議人前開所辦於伊停車時，該處並無公務機關所繪之紅色標線乙節，應屬事實。
    縱此，該路口係一交叉路口，巷口至巷內劃有之紅色標線長度為八公尺十六公分
    （如所攝照片編號一所示，見前開勘驗筆錄），質之異議人亦坦承當時停放地點
    在照片編號一所示之機車相對位置處，即於紅色標線內，雖異議人遭舉發時現場
    並無繪製禁止臨時停車之標線，已如前述，惟異議人於交叉路口十公尺內停車，
    仍構成在「禁止臨時停車處所停車」之違規行為，臺北縣警察局永和分局依道路
    交通管理處罰條例第五十六條第一項第一款規定，製作臺北縣警察局（八八）北
    縣警交甲字第０一００四九八號舉發違反道路交通管理事件通知單，其違規事實
    記載「紅線違停」，顯然有誤，原處分機關依此援引道路交通管理處罰條例第五
    十六條第一項第一款「違規停車」之規定，裁處異議人罰鍰一千二百元，雖與異
    議人實際違規行為所應適用法條相同，惟其違規事實應係「在交叉路口十公尺禁
    止臨時停車之處所停車」，而非「紅線違規停車」，是該裁決書未明確記載異議
    人之違規行為態樣，容有未洽。異議人聲請撤銷原處分，裁定諭知不罰，固無理
    由，然原處分既有前開可議之處，仍應予以撤銷，改由本院依異議人實際違規行
    為，諭知裁罰如主文第二項所示。
三、據上論斷，應依道路交通案件處理辦法第二十條前段，裁定如主文。
中      華      民      國      八十九      年    七      月    十    日
                                      臺灣板橋地方法院交通法庭
                                          法  官  徐  蘭  萍
右正本證明與原本無異
如不服本裁定應於送達後五日內向本院提出抗告狀
                                          書記官  藍  淑  芬
中      華      民      國      八十九      年    七      月    十七    日


司法院資訊處製作；財團法人民間司法改革基金會備份。
